臺灣基隆地方法院刑事判決　　　　　　　 96年度易字第633號
公　訴　人　臺灣基隆地方法院檢察署檢察官
被　　　告　甲○○
　　　　　　　　　　　樓
　　　　　　　　　　（現於臺灣基隆監獄基隆分監執行）
上列被告因違反毒品危害防制條例案件，經檢察官提起公訴（96
年度毒偵字第1927號），於本院準備程序進行中，被告先就被訴
事實為有罪之陳述，本院乃裁定依簡式審判程序進行審理，並判
決如下：
    主  文
甲○○施用第二級毒品，累犯，處有期徒刑肆月，如易科罰金，
以新臺幣壹仟元折算壹日。
    事　實
一、甲○○前因施用毒品案件，於民國（下同）90年5月22日經
    觀察、勒戒執行完畢後，認無繼續施用毒品之傾向，經本院
    以90年度少調字199號為不付審理裁定確定。復因施用第一
    、二級毒品，經本院於94年12月26日以94年度訴字第660 號
    分別判處有期徒刑6月及2月確定，應執行有期徒刑7月，於
    95年2月9日執行完畢。復因施用第二級毒品，經本院於96年
    2月8日以96年度基簡字第197號判決判處有期徒刑4月確定，
    96年3月23日執行完畢。再因施用第一、二級毒品案件，經
    本院於96年7月27日以96年度訴字第443號分別判處有期徒刑
    10月、6月確定，減刑為有期徒刑5月、3月，應執行有期徒
    刑7月。詎其猶不知悔改戒除毒癮，復於96年8月1日下午8時
    至9時許（起訴書誤載為96年8月2日上午2時許），在基隆市
    安樂區○○○街330巷3之1號11樓住處，施用第二級毒品甲
    基安非他命1次。嗣於96年8月2日0時30分許，為警在基隆市
    ○○路6號欣海飯店307室查獲，並經其同意採集尿液送驗呈
    毒品甲基安非他命陽性反應而查知上情。
二、案經基隆市警察局第二分局報告臺灣基隆地方法院檢察署檢
    察官偵查起訴。
    理　由
一、程序事項
    查本件被告甲○○所犯者非為死刑、無期徒刑、最輕本刑為
    3 年以上有期徒刑之罪或高等法院管轄第一審案件，其於準
    備程序進行中，先就被訴事實為有罪之陳述時，經告知其簡
    式審判程序之旨，並聽取公訴人、被告之意見後，本院業已
    依刑事訴訟法第273條之1第1項之1規定，裁定以簡式判程序
    進行本案之審理。
二、認定事實所依據之證據：
(一)、被告之白自：
　　被告於本院準備程序及審理中自白其於前述時、地施用第二
　　級毒品安非他命1次之犯行事實，其任意性自白核與下列事
  　證相符，應堪採為證據
(二)、尿液檢驗結果：
    96年8月8日臺灣尖端先進生技醫藥股份有限公司濫用藥物檢
    驗報告1紙（附於偵查卷第13頁），結果呈甲基安非他命、
    安非他命陽性反應。
(三)、臺灣高等法院被告全國前案紀錄表附卷可參，足認被告確有
　　如事實欄所載之觀察勒戒情形。
三、論罪及科刑理由：
(一)、按安非他命係毒品危害防制條例第2條第2項第2款所定之第
    二級毒品。又犯毒品危害防制條例第10條施用毒品之罪者，
    檢察官應聲請法院裁定，令被告入勒戒處所觀察、勒戒，經
    觀察、勒戒後，無繼續施用毒品之傾向者，應即釋放，並由
    檢察官為不起訴處分，有繼續施用毒品之傾向者，則由檢察
    官先聲請法院裁定令入戒治處所施以強制戒治，俟強制戒治
    期滿，再行釋放，並由檢察官為不起訴處分；而依前開規定
    觀察勒戒或強制戒治執行完畢釋放後，5年內再犯施用毒品
    之罪者，檢察官應依法追訴，毒品危害防制條例第20條第1
    項、第2項、第23條第2項分別定有明文。
(二)、本件被告再犯施用第二級毒品行為，雖距前次觀察勒戒執行
　　完畢釋放後雖逾5年，然其於94年間再犯施用毒品案件，顯
  　見觀察勒戒並未戒除毒癮，屬5年內再犯，應依法追訴。核
　　被告所為，係犯毒品危害防制條例第10條第2項之施用第二
  　級毒品罪。被告持有第二級毒品安非他命之低度行為，應為
    施用毒品之高度行為所吸收，不另論罪。
(三)、查被告前曾受事實欄所載有期徒刑之執行，有臺灣高等法院
    被告前案紀錄表在卷可稽，其於有期徒刑之執行完畢後，5
    年內故意再犯最重本刑為有期徒刑以上之罪，為累犯，應依
    刑法第47條第1項之規定加重其刑。
(四)、爰審酌安非他命類藥物濫行施用將導致大腦病變及精神變態
    ，係足以危害個人健康及社會安全之管制藥物，被告曾因施
    用毒品案件，經過觀察、勒戒及判處徒刑，猶不知戒除濫行
    施用毒品惡習而續為施用毒品，顯見毒癮非輕，兼及其犯罪
    之自我麻醉動機、手段、所生自我戕害結果、犯罪後坦承犯
    行之態度等一切情狀，量處如主文所示之刑，並諭知易科罰
    金之折算標準。
四、據上論斷，應依刑事訴訟法第273條之1第1項、第284條之1
    、第310條之2、第454條、第299條第1項前段，毒品危害防
    制條例第10條第2項、第23條第2項，刑法第11條、刑法第4
    7條第1項、第41條第1項前段，判決如主文。
本案經檢察官李明哲到庭執行職務
中　　華　　民　　國　　96　　年　　11　　月　　28　　日
                  刑事第二庭法  官  陳伯厚
以上正本證明與原本無異。
如不服本判決應於收受本判決後10日內向本院提出上訴書狀，其
未敘述上訴理由者，並得於提起上訴後10日內向本院補提理由書
狀（均須按他造當事人之人數附繕本）「切勿逕送上級法院」。
中　　華　　民　　國　　96　　年　　11　　月　　28　　日
                            書記官  黃士元
附錄論罪法條：
毒品危害防制條例第10條
施用第一級毒品者，處 6 月以上 5 年以下有期徒刑。
施用第二級毒品者，處 3 年以下有期徒刑。
